臺灣臺北地方法院民事判決　　　　　　 94年度小上字第152號
上　訴　人　乙○○
被上訴人　　甲○○
上列當事人間請求侵權行為損害賠償事件，上訴人對於中華民國
94年10月18日本院臺北簡易庭94年度北小字第1748號第一審判決
提起上訴，本院判決如下：
    主  文
上訴駁回。
第二審訴訟費用新台幣壹仟伍佰元由上訴人負擔。
    理  由
一、按小額訴訟之第二審法院認上訴為無理由者，應為駁回之判
    決；如依上訴意旨足認上訴為無理由者，得不經言詞辯論為
    之，此為民事訴訟法第436條之32第2項準用第449條第1項，
    及同法第436條之29第2款所明定。
二、本件上訴意旨略以：本院94年度北小字第1748號第一審判決
    （下稱原審判決）固認定上訴人應依侵權行為之法律關係負
    損害賠償責任，但並未說明上訴人之行為有何故意或過失，
    是原審判決適用法律顯有錯誤。又上訴人僅是在夏季炎熱之
    夜晚開啟冷氣，並無侵害被上訴人健康之故意，亦無任何過
    失可言。況依台北市環境保護局之檢測報告觀之，上訴人之
    冷氣機外機之音量為49分貝，未超過第2類噪音管制區主管
    機關公告場所夜間管制標準50分貝，是原審判決認定上訴人
    有侵權行為顯然有違經驗法則。另依最高法院92年台上字第
    164號判例意旨，被上訴人得請求上訴人給付精神慰撫金之
    要件，必須有超越一般人所能容忍及情節重大等2項，而上
    訴人之冷氣音量既低於管制標準，且除被上訴人外，並無其
    他鄰居主張受到侵害，足見並未構成前揭損害賠償之要件。
    再者，冷氣機外機之聲音與被上訴人受有類風濕關節炎之痛
    苦並無因果關係，且被上訴人亦無法證明其所聽到之冷氣聲
    音係上訴人之冷氣機所造成，是被上訴人之主張顯無理由等
    語。
三、經查，原審判決第2頁第24行業已說明上訴人裝設使用冷氣
    機外機之聲音，致影響被上訴人身體之健康，應係因過失侵
    害被上訴人之健康，是上訴人主張原審判決並未說明上訴人
    之行為有何故意或過失，而有適用法規顯有錯誤之情事云云
    ，洵非可採。至上訴人所裝設使用之冷氣機外機之音量是否
    會影響被上訴人居住之安寧及身體之健康，是否有超越一般
    人所能容忍及情節重大之情事，乃屬事實認定之範圍，且原
    審判決依其勘驗之內容，認定上訴人所裝設使用之冷氣機外
    機之音量確實會影響被上訴人居住之安寧及身體之健康。至
    於檢測之音量分貝數是否在標準管制範圍內為台北市環境保
    護局是否科以行政鍰罰之依據，不能因為音量分貝數在標準
    管制範圍內，即可認定未對原告造成影響，仍應就現場之實
    際情形是否對被上訴人造成損害而予以斟酌等情，亦無不適
    用法規或適用不當之情事。再者，被上訴人患有類風濕關節
    炎一節僅是原審審酌精神慰撫金之依據，並非認定被上訴人
    患有類風濕關節炎係上訴人裝設使用系爭冷氣機所致，故上
    訴人就此部分容有誤會。此外，上訴人於原審已自承在夏天
    晚間會開冷氣機等語（參原審卷第19頁），是上訴人嗣後在
    二審方抗辯被上訴人無法證明其所聽到之冷氣聲音係上訴人
    之冷氣機所造成云云，亦非可取。
四、綜上所述，原審判決為上訴人敗訴之判決，於法並無不合。
    本件上訴意旨求予廢棄改判，依其上訴意旨，足認其上訴為
    無理由，爰不經言詞辯論駁回其上訴。
五、本件訴訟費用額確定如主文第2 項所示金額。
六、據上論結，本件上訴為無理由，依民事訴訟法第436條之32
    第2項、第449條第1項、第436條之29第2款、第436條之19第
    1 項、第78條，判決如主文。
中　　華　　民　　國　　94　　年　　12　　月　　16　　日
                  民事第五庭審判長法  官  翁昭蓉
                                  法  官  林鳳珠
                                  法  官  林秀圓
正本係照原本作成
本判決不得上訴
中　　華　　民　　國　　94　　年　　12　　月　　16　　日
                                  書記官  林蓮女
